臺灣高等法院臺中分院刑事判決　　　　 93年度上訴字第971號
上　訴　人
即　被　告　丙○○
選任辯護人　鄧雲奎　律師
上列上訴人因偽造有價證券案件，不服臺灣臺中地方法院93年度
訴字第583號中華民國93年5月31日第一審判決（起訴案號：臺灣
臺中地方法院檢察署92年度偵字第16523號），提起上訴，本院
判決如下：
    主　　  文
上訴駁回。
丙○○緩刑貳年。
    事實及理由
一、本案經本院審理結果，認第一審判決認事用法及量刑均無不
    當，應予維持，並引用第一審判決書記載之事實、證據及理
    由（如附件）。
二、上訴人即被告丙○○（以下稱被告）於本院審理中，矢口否
    認有行使偽造有價證券之犯行，辯稱：油票是跟別人買的，
    自己也不容易分辨真偽，加油的人員也分辨不出來，買來時
    候，不知道那是偽造的云云。惟查原審對於認定被告犯罪所
    依憑之證據，已經詳細調查審認，且被告於本院審理中，亦
    供稱：我向一個經銷商買的，自稱是我們公司的離職員工，
    他賣給我一張六百元，面額一千元，他賣給我五十六張，共
    五萬六千元，我花了三萬多元。油票正常領用程序是去公司
    領，是免費的，公司給的油錢不夠用，我每天幾乎虧錢，所
    以才會買等情。且依據證人乙○○於本院證稱：這不是在外
    流通的票，發行的對象只有山立公司，發行量約一個月三、
    四百張，並且只限該公司使用等語。被告既在山立公司任職
    有相當時日，且經常領取油票使用，對此自難謂不知情，則
    其向不熟識之人購得五十六張油票，且每張價格低於面額高
    達四成之多，當知來源甚有可疑，竟仍予以購買使用，其行
    使有價證券之犯意，至為明顯。雖選任辯護人另以：告訴人
    公司並未能提出56張加油票之原本以供比對是否確有偽造情
    事；又告訴人公司對加油票製作之「流水編號」之控管並不
    嚴謹，應有重複之可能；告訴人公司又無法提出另案告訴之
    訴訟資料以供審酌，自難遽認被告所使用之加油票確屬偽造
    者云云。惟查證人乙○○已將本件偽造之油票之原本及該公
    司之真品油票提供予本院參酌，雖其未能提出相同票號或同
    時期使用之真品油票，然其證稱已事隔多年，且因搬家導致
    資料遺失，始無法提供；而訴訟資料因已和解而把案件撤回
    等情。依此觀之，證人雖未能提出選任辯護人所指之資料，
    然以告訴人公司之業務人員，未必具有法律之專業知識，更
    難期其必有保全證據之認識，何況加油票一經使用，即已失
    效，尤無慎重保管之必要，且被告於被查獲之初，並不否認
    使用偽造之加油票，其僅以不知係屬偽造者置辯，因此告訴
    人縱然無法提出與被告使用相同之加油票正本及另案之訴訟
    資料，亦難遽予否定被告使用偽造油票之事實。從而，被告
    所辯其不知為偽造之油票一節，即難憑採。而原判決依刑法
    第59條酌減其刑後，並審酌被告犯罪之一切情狀，量處有期
    徒刑六月，亦難謂為過重。綜上所述，本件上訴並無理由，
    應予駁回。末查被告於87年間，曾犯業務過失致死案件，經
    臺灣臺中地方法院以88年度交訴字第41 號，判處有期徒刑
    一年，緩刑四年，於88年7月14日判決確定，其緩刑期間已
    經屆滿，迄未撤銷，有臺灣高等法院被告全國前案紀錄表附
    卷可稽，其刑之宣告已失其效力，與未曾受有期徒刑以上刑
    之宣告同，其犯罪所生損害尚輕，且嗣後已與告訴人達成和
    解，賠償告訴人之損失，其經此次教訓，當知警惕守法，應
    無再犯之虞，本院認其所宣告之刑，以暫不執行為適當，併
    予宣告緩刑二年，以啟自新。
三、據上論斷，應依刑事訴訟法第373條、第368條，刑法第74條
    第1款，判決如主文。
本案經檢察官甲○○到庭執行職務。
中　　華　　民　　國　　94　　年　　10　　月　　20　　日
              刑事第五庭  審判長法　官　袁　從　楨
                                法　官　姚　勳　昌
                                法　官　郭　同　奇
上列正本證明與原本無異。
如不服本判決應於收受送達後十日內向本院提出上訴書狀，其未
敘述上訴之理由者並得於提起上訴後十日內向本院補提理由書（
均須按他造當事人之人數附繕本）。
                                書記官　陳　玫　伶
中　　華　　民　　國　　94　　年　　10　　月　　21　　日
                                                      Ｒ
